臺灣高等法院臺南分院刑事判決
110年度上易字第453號
上  訴  人  
即  被  告  乙○○



選任辯護人  陳柏任律師
            郭芸言律師
            王聖傑律師
上列上訴人因竊盜案件，不服臺灣臺南地方法院110年度易字第2
76號中華民國110年5月10日第一審判決（起訴案號：臺灣臺南地
方檢察署109年度偵字第17575號），提起上訴，本院判決如下：
    主  文
原判決撤銷。
乙○○犯攜帶兇器竊盜罪，累犯，處有期徒刑柒月。
    事  實
一、乙○○意圖為自己不法之所有，基於竊盜之犯意，於民國109
      年5月27日晚間11時54分許起至翌日（28日）0時51分間之
      某時，持其所有客觀上足以對人之生命身體安全構成威脅
      且具有危險性而可供兇器使用之破壞剪1把及爬桿用鐵條1
      6支，駕駛車牌號碼000-0000號自小客車前往臺南市○○區○
      ○○0○00號旁，將台灣電力股份有限公司（下稱台電公司）
      裝設在電線桿（自電線桿編號三竹高幹9左3A4至A6之間）
      上，8mm2及22mm2之PVC風雨線剪斷，共竊取3.3公斤（8mm
      2之PVC風雨線）及81.4公斤（22mm2之PVC風雨線），得手
      後，旋即駕車離去。嗣乙○○於109年6月10日凌晨1時30分
      許，駕駛上開自小客車行經臺南市善化區中山路與自由路
      口時為警盤查，經警發現其後車廂置有電纜線一批，並扣
      得電纜線17公斤（係另案所竊，業經臺灣臺南地方法院判
      決確定）、破壞剪1把、鐵條16支等物，復經警調閱車牌
      號碼000-0000號自小客車車行路線，始悉上情。
二、案經台電公司員工甲○○訴請臺南市政府警察局善化分局報告
    臺灣臺南地方檢察署檢察官偵查起訴。
    理  由
壹、證據能力部分：
    按被告以外之人於審判外之陳述雖不符刑事訴訟法第159 條
    之1 至之4 等4 條之規定，而經當事人於審判程序同意作為
    證據，法院審酌該言詞陳述或書面陳述作成時之情況，認為
    適當者，亦得為證據；當事人、代理人或辯護人於法院調查
    證據時，知有刑事訴訟法第159 條第1 項不得為證據之情形
    ，而未於言詞辯論終結前聲明異議者，視為有前項之同意，
    同法第159 條之5 定有明文。立法意旨在於傳聞證據未經當
    事人之反對詰問予以核實，原則上先予排除；惟若當事人已
    放棄反對詰問權，於審判程序中表明同意該等傳聞證據可作
    為證據；或於言詞辯論終結前未聲明異議，基於尊重當事人
    對傳聞證據之處分權，及證據資料愈豐富，愈有助於真實發
    見之理念，且強化言詞辯論主義，使訴訟程序得以順暢進行
    ，上開傳聞證據亦均具有證據能力。查，本判決所引用具傳
    聞性質之各項證據資料，檢察官、上訴人即被告（下稱被告
    ）乙○○及辯護人於本院準備程序、審理時表示同意列為本案
    證據（見本院卷第53-55、89頁），且經本院於審判期日依
    法踐行調查證據程序，檢察官、被告及辯護人於本院言詞辯
    論終結前均未表示異議，本院審酌該等具有傳聞證據性質之
    證據，其取得過程並無瑕疵或任何不適當之情況，應無不宜
    作為證據之情事，認以之作為本案之證據，應屬適當，依刑
    事訴訟法第159 條之5 之規定，自得作為證據。
貳、實體部分：
一、上揭事實，業據被告乙○○於本院準備程序及審理時坦承不諱
    （見本院卷第52、88、97-98頁），並經證人即台電公司員
    工甲○○於警詢及偵查中（見警卷第11-13頁；109年度偵字第
    17575號卷《下稱偵卷》第41-42頁）、台電公司員工鍾秋鳳於
    偵查中（見偵卷第73-74頁）證述明確，復有臺灣電力公司
    電力（訊）線路失竊現場調查報告表、夜間自願搜索同意書
    、臺南市政府警察局善化分局搜索扣押筆錄、扣押物品目錄
    表、扣押物收據、被告車輛及扣案物品照片、竊盜現場風雨
    線遭剪斷之照片、治安監視錄影系統資料、車牌號碼000-00
    00號自用小客車之監視錄影照片、車牌號碼000-0000號自用
    小客車之車輛詳細資料報表（見警卷第21-23、25-35、39-4
    3、53-69、71-73、75頁）、臺南市政府警察局善化分局109
    年11月30日南市警善偵字第1090623372號函及所檢附之監視
    器位置圖、拍攝角度、路線圖、109年6月8日台電公司所報
    失竊電纜線的地點相對位置圖、車行軌跡及車行照片（見偵
    卷第49-65頁）在卷可憑，及破壞剪1把、鐵條16支扣案可資
    佐證，足認被告任意性之自白核與事實相符，堪可採信。綜
    上所述，本件事證明確，被告之犯行堪以認定，應依法論科
    。
二、論罪科刑部分：
　㈠按刑法第321條第1項第3款之攜帶兇器竊盜罪，係以行為人攜
    帶兇器竊盜為其加重條件，此所謂兇器，其種類並無限制，
    凡客觀上足以對人之生命、身體、安全構成威脅，具有危險
    性之兇器均屬之，且祇須於行竊時攜帶此種具有危險性之兇
    器為已足，並不以攜帶之初即有行兇之意圖為必要（最高法
    院79年台上字第5253號判決意旨參照）。被告為本件竊盜犯
    行時，攜帶扣案之破壞剪1把、鐵條16支，均為金屬材質，
    且破壞剪得以剪斷裸銅線、電纜線，鐵條可供被告插入電線
    桿上之洞，用以攀爬而上，為被告於本院審理時所供承（見
    本院卷第98頁），足見質地均堅硬，客觀上足以對人之生命
    、身體構成威脅，具有危險性，俱核屬兇器。是核被告所為
    ，係犯刑法第321條第1項第3款之攜帶兇器竊盜罪。
　㈡被告前因違反毒品危害防制條例案件，經原審法院以107年度
    簡字第3623號判決判處有期徒刑4月確定，於108年2月18日
    執行完畢，有臺灣高等法院被告前案紀錄表可按，其受徒刑
    之執行完畢，5 年以內故意再犯本案有期徒刑以上之罪，為
    累犯。審酌被告前有違反毒品危害防制條例前科紀錄，理應
    產生警惕作用，惟其仍再犯本件竊盜犯行，顯見前案之徒刑
    對被告並未生警惕作用，其對於刑罰之反應力顯然薄弱，且
    被告並無司法院釋字第775號解釋意旨所指個案應量處最低
    法定刑，又無法適用刑法第59條減輕其刑，而應依此解釋意
    旨裁量不予加重最低本刑之情形，爰依刑法第47條第1 項規
    定加重其刑。
三、原審認被告罪證明確，予以論罪科刑，固非無見。然查：⑴
　　按行為人犯後悔悟之程度，是否與被害人（告訴人）達成和
      解，及其後是否能確實善後履行和解條件，以彌補被害人
      （告訴人）之損害，均攸關於法院判決量刑之審酌，且基
      於「修復式司法」理念，國家亦有責權衡被告接受國家刑
      罰權執行之法益與確保被害人（告訴人）損害彌補之法益
      ，務必使二者間在法理上力求衡平。查被告於警、偵及原
      審時雖否認犯行，然其事後已於本院準備程序、審理時坦
      承不諱，表示認罪，且被告於本院審理期間與被害人台電
      公司已成立和解，同意賠償被害人台電公司新臺幣（下同
      ）15,948元，並已履行完畢等情，業據被告陳明在卷，並
      有被告與被害人台電公司簽立之和解書、匯款資料、被害
      人台電公司110年10月7日刑事陳報狀（見本院卷第101、1
      03、105-107頁）附卷可憑，顯見被告犯後態度已有不同
      ，據此，有關原審就量刑審酌之事項已發生變動，原審未
      及審酌上情，而有未洽；⑵被告既與被害人台電公司達成
      和解，且已履行完畢，則原審未及審酌就被告未扣案之犯
      罪所得諭知沒收，如全部或一部不能沒收或不宜執行沒收
      時，追徵其價額，即有未洽。被告上訴意旨認原審判決依
      累犯規定加重其刑為不當，固無理由，然其主張已認罪且
      已和解，請求從輕量刑，為有理由，且原判決復有上開⑵
      未及審酌之處，自應由本院將原判決予以撤銷改判。爰審
      酌被告正值年輕力壯，不思以正途取財，恣意盜取被害人
      台電公司之電纜線，不僅造成被害人台電公司損失8mm2及
      22mm2之PVC風雨線共84.7公斤，且可能使供電受阻，造成
      停電，影響範圍廣泛，惟斟酌被告於本院準備程序、審理
      時已坦承犯行，並賠償被害人台電公司之損失，犯後態度
      尚可，兼衡被告自陳其專科畢業之智識程序，已婚、育有
      3名未成年子女，受僱從事搭廠房之工作、月收入約5、6
      萬元之家庭生活狀況等一切情狀，量處如主文第二項所示
      之刑。
四、沒收之說明：
　㈠按犯罪所得已實際合法發還被害人者，不予宣告沒收或追徵
    ，刑法第38條之1 第5 項定有明文。查本件被告竊得之8mm2
      之PVC風雨線(3.3公斤)及22mm2之PVC風雨線(81.4公斤）
      為其犯罪所得，該等風雨線之價值為15,948元，業據證人
      即台電公司員工甲○○陳明在卷（見警卷第13頁），而被告
      於本院審理時已與被害人台電公司達成和解，並依約履行
      賠償15,948元完畢，業如前述，是其犯罪所得業已實際合
      法發還被害人，爰依刑法第38條之1 第5 項規定，不予沒
      收或追徵。
　㈡被告所有，供行竊所用之破壞剪1把及鐵條16支已為原審法院
    另案宣告沒收並確定，有原審法院109年度易字第1087號判
    決附卷可參，故無重複沒收之必要，爰不為沒收或追徵之諭
    知，附此敘明。
據上論斷，應依刑事訴訟法第369條第1項前段、第364條、第299
條第1項前段，刑法第321條第1項第3款、第47條第1項，刑法施
行法第1條之1第1項，判決如主文。
本案經檢察官黃榮加提起公訴，檢察官葉耿旭到庭執行職務。
中　　華　　民　　國　　110 　年　　10　　月　　29　　日
                  刑事第三庭    審判長法　官  陳連發
                                      法　官  洪榮家
                                      法　官  何秀燕
以上正本證明與原本無異。
不得上訴。
　　　　　　　　　　　　　　　　　　　書記官  翁心欣
中　　華　　民　　國　　110 　年　　10　　月　　29　　日
附錄本案論罪科刑法條：
中華民國刑法第321條
犯前條第1項、第2項之罪而有下列情形之一者，處6月以上5年以
下有期徒刑，得併科50萬元以下罰金：
一、侵入住宅或有人居住之建築物、船艦或隱匿其內而犯之。
二、毀越門窗、牆垣或其他安全設備而犯之。
三、攜帶兇器而犯之。
四、結夥三人以上而犯之。
五、乘火災、水災或其他災害之際而犯之。
六、在車站、港埠、航空站或其他供水、陸、空公眾運輸之舟、
    車、航空機內而犯之。
前項之未遂犯罰之。